臺灣高等法院民事裁定　　　　　　　　　99年度抗字第1626號
抗　告　人　張桂瑩
上列抗告人因與債權人渣打國際商業銀行股份有限公司等間聲明
異議事件，對於中華民國99年9 月27日臺灣桃園地方法院99年度
執事聲字第92號所為裁定提起抗告，本院裁定如下：
    主  文
抗告駁回。
抗告費用由抗告人負擔。
    理  由
一、抗告意旨略以：臺灣桃園地方法院98年度司執字第64758號
    強制執行事件委託臺灣金融資產服務股份有限公司（下稱為
    臺灣金融資產公司）99桃金職七字第21號強制執行事件（下
    稱為系爭執行事件）辦理抗告人所有包括坐落桃園縣平鎮市
    ○○段高山下小段146-2、147-2、147-23、149地號土地（
    下稱為系爭不動產）在內之不動產（下稱為執行標的）強制
    執行程序，原訂於民國99年8月3日進行第一次拍賣，並定拍
    賣底價為新臺幣（下同）4054萬元。然臺灣金融資產公司僅
    將拍賣期日通知送達於抗告人並未有居住事實之戶籍地址，
    抗告人係於網站上發現99年8月3日拍賣期日之公告，始得知
    該拍賣期日，並即通知更正送達地址，然臺灣金融資產公司
    竟擅自將拍賣期日延至99年8月10日，而未重新訂定相隔14
    日以上之拍賣期日，該拍賣期日之通知復未合法送達予抗告
    人，於法已有未合。且抗告人於收受原法院99年9月27日裁
    定後，始知臺灣金融資產公司僅係因債權人之一之徐卓玉妹
    對拍賣底價表示意見，即將原訂99年8月3日拍賣期日公告停
    拍，改定99年8月10日為拍賣期日，復未依強制執行法第80
    條之規定命鑑定人估定價格及通知債權人、債務人表示意見
    ，即將拍賣底價變更為7432萬元，所為顯然違法。抗告人依
    法聲明異議，請求撤銷系爭執行事件於99年8月10日之強制
    執行拍賣程序，竟遭原法院裁定駁回，爰依提起抗告。
二、按拍賣不動產，執行法院應命鑑定人就該不動產估定價格，
    經核定後，為拍賣最低價額，強制執行法第80條定有明文。
    至於執行法院核定之價格應如何認為相當，原屬於執行法院
    職權裁量之範圍，非當事人所可任意指摘，亦有最高法院88
    年度臺抗字第13號裁判意旨可資參照。
三、經查，臺灣金融資產公司就抗告人所有系爭不動產為強制執
    行，曾函請台住不動產估價師事務所就系爭不動產鑑定總價
    為3377萬6000元，並據以通知債權人及債務人表示意見，其
    詢價通知已於99年5月31日寄存於抗告人之戶籍地址即桃園
    縣桃園市○○路○段1006號7樓。債權人之一徐卓玉妹並於9
    9年5月27日具狀以系爭不動產地形方正，臨路條件佳、市場
    行情需求高、前案於95年間定拍金額達1億250萬元，以及抵
    押權擔保優先債權金額已達7736萬元，並願以該價格直接承
    受各節，請求提高執行標的總價為9670萬元，復再於99年6
    月10日、同年7月9日至臺灣金融資產公司陳述對核定不動產
    底價之相同意見，請求提高執行標的底價為7736萬元各節，
    已經調取系爭執行事件卷證查核屬實。足認臺灣金融資產公
    司於定底價前，已踐行強制執行法第80條之鑑價程序，並已
    依同法第70條第2項之規定詢問債權人及債務人之意見無疑
    。臺灣金融資產公司嗣雖將原擬於99年8月3日以最低拍賣價
    格4054萬元進行之第一次拍賣期日取消（按該稿並未公告及
    送達，詳後述），重新指定拍賣期日為99年8月10日，並將
    拍賣底價變更為7432萬元。惟其既係參酌鑑定報告及債權人
    陳述之意見，依職權裁量以高於鑑定報告之價格核定底價，
    對債務人尚無不利，應無不當，自非當事人所可任意指摘。
    從而，抗告人執此質疑系爭執行事件之執行程序違法，實乏
    所據。
四、次按，不動產之執行拍賣，依強制執行法第113條準用第63
    條之規定，固應通知債權人及債務人於拍賣期日到場，但無
    法通知或屆期不到場者，拍賣並不因而停止。所謂無法通知
    ，如遷徙、隱避及因故他往等情均屬之，立法意旨衹在促使
    執行法院踐行通知手續，苟已通知則縱發生上列情事，仍難
    謂與法定執行程序有何違背（最高法院54年台抗字第359號
    判例意旨參照）。
五、查系爭執行事件指定99年8月10日第一次拍賣期日之通知，
    已於99年7月21日以寄存方式送達於抗告人上開戶籍地址，
    抗告人嗣於99年7月28日始以地址變更、致未收到執行拍賣
    通知為由，向執行法院具狀請求暫緩執行拍賣程序，並陳明
    送達地址為「桃園縣中壢市○○路643號」，該狀經轉由臺
    灣金融資產公司於99年8月4日收到後，已再將拍賣期日通知
    依抗告人陳報地址送達，並由抗告人本人於99年8月10日收
    受通知各節，有送達回證、抗告人戶籍謄本、民事陳報狀等
    件附於系爭執行事件卷內可稽。則上開拍賣期日通知送達抗
    告人陳報地址之時間，雖已在拍賣期日當日，然執行法院及
    受託辦理系爭執行事件之臺灣金融資產公司就上開已訂拍賣
    期日既已踐行通知手續，僅因抗告人自戶籍地遷徙且遲延陳
    報送達地址予執行法院致無法通知到場，則依上揭判例意旨
    ，其拍賣自不因而停止。是以，抗告人以未受拍賣期日通知
    合法送達為由，請求撤銷該次拍賣期日之執行程序，與法亦
    有未合。
六、至於系爭執行事件原擬於99年8月3日進行第一次拍賣期日，
    係因受託辦理之臺灣金融資產公司於99年7月16日製作拍賣
    公告完成之翌日發現拍賣內容有誤，乃於當日刪除公告文稿
    ，網路資訊公告亦予撤除，且該拍賣期日並無通知各當事人
    ，亦未將公告張貼於該公司及法院公告欄，未通知債權人刊
    登新聞紙之情，已據該公司100年2月15日99桃金職七字第21
    號函敘明確。且系爭執行事件於99年8月3日確未就系爭不動
    產進行第一次拍賣程序，而訂於99年8月10日進行之第一次
    拍賣期日，則係於99年7月21日即公告並刊登新聞紙各節，
    亦經本院調閱系爭執行事件卷證查核屬實。則臺灣金融資產
    公司於99年8月10日之拍賣程序，自非再行拍賣，所訂期日
    距公告日期亦已超逾強制執行法第82條所規定14日之期間，
    已臻明瞭。從而，抗告人主張：系爭執行事件有拍賣期日距
    公告之日不足之違法云云，洵無足採取。
七、從而，抗告人聲明異議，請求撤銷系爭執行事件於99年8月
    10日所進行之強制執行拍賣程序，為無理由，應予駁回。原
    法院裁定駁回抗告人之異議，並無不合。抗告意旨指摘原裁
    定不當，求予廢棄，非有理由，應予駁回。
八、據上論結，本件抗告為無理由。爰依強制執行法第30條之1
    ，民事訴訟法第495條之1第1項、第449條第1項、第95條、
    第78條，裁定如主文。
中    華    民    國   100    年    3     月    3     日
                  民事第十二庭
                      審判長法  官   吳謀焰
                            法  官   許紋華
                            法  官   李瑜娟
正本係照原本作成。
本裁定除以適用法規顯有錯誤為理由外，不得再抗告。如提起再
抗告，應於收受後10日內委任律師為代理人向本院提出再抗告狀
。並繳納再抗告費新台幣1000元。
中    華    民    國  100    年    3    月      8     日
                              書記官  黃瑞芬